---
title: "Proyecto Final"
author: "Cristiano Dias / Luiggi Rodríguez"
date: "6/2/2019"
output: html_document
---


  Trabajo DDS
  Cristiano Dias / Luiggi Rodríguez
  
  
-- Función Crear Directorio de trabajo!
```{r}
#
# Some useful keyboard shortcuts for package authoring:
#
#   Install Package:           'Ctrl + Shift + B'
#   Check Package:             'Ctrl + Shift + E'
#   Test Package:              'Ctrl + Shift + T'
# Initial Setup
#' Title Función para crear directorio de trabajo
#'
#' @param verbose valor TRUE
#' @author Cristiano Dias / Luiggi Alexis Rodriguez Ruiz
#' @description Package para creación de directorio.
#' @details
#' (tini) variable donde almacenams la hora del sistema
#' (dir.path) Directorio donde iremos alnacenar los ficheros descargados.
#'
#' @examples
#' CrearDirectorio("prueba")
#' CrearDirectorio()
#' 
library(iptools)
CrearDirectorio <- function(n.folder="datasets") {
  verbose <- TRUE
  if (verbose) print("[*] Initial setup")
  dir.data <- file.path(getwd(), n.folder)
  if (!dir.exists(dir.data)) {
    if (verbose) print("[*] Create data directory")
    dir.create(dir.data)
   }
  }

# Ejecutar la función sin parametros creara el directorio default.
CrearDirectorio()
```
-- Download 1 - Función para descargar y descomprimir
```{r}
#' @param data.url Introducir la url con el dataset en formato csv que queremos descargar.
#' @param dir.path Nombre del directorio
#' @param filename Fichero que tendrá el dataset
#' @return Devuelve el dataframe descargado con los datos en crudo
#' @examples
#' url=""https://opendata.rapid7.com/sonar.tcp/2019-05-31-1559342983-http_get_8001.csv.gz"
#'
#' downloadScanIO(url,"http","scansio.http")
#'
#' dataset=downloadScanIO(url,"http","scansio.http")  # Almacena en la variable dataset
#'
#' \dontrun {
#' downloadScanIO(url,"http","scansio.http")
#'}
#' \dontrun {
#' dataset=downloadScanIO(url,"http","scansio.http")
#' }
downloadScanIO <- function(n.folder="datasets") {
  verbose <- TRUE
  scansio.url <- "https://opendata.rapid7.com/sonar.tcp/2019-05-31-1559342983-http_get_8001.csv.gz"

  # Check up carpeta creada
  dir.data <- file.path(getwd(), n.folder)
  if (!dir.exists(dir.data)) {
    if (verbose) print("Directorio esta creado")
    dir.create(dir.data)
  }

  # scans.io - Obtenemos los datos del dataset
  scansio.source <- file.path(n.folder ,"fichero.csv")
  scansio.file.csv <- paste(scansio.source, ".csv", sep = "")
  scansio.file.gz <- paste(scansio.source, ".gz", sep = "")

  print("[*] Inicio de descarga del dataset")
  download.file(url = scansio.url, destfile = scansio.file.gz)
  print("[*] Fin de descarga")
  print("[*] Inicio descompresion del fichero .gz")
  R.utils::gunzip(scansio.file.gz)
  print("[*] Fichero descomprimido")
  df.tcp <- read.csv(scansio.source, stringsAsFactors = FALSE)
  print("[*] # Elmininar fichero.csv")
  #file.remove(fichero.csv)
  saveRDS(object = df.tcp, file = file.path(dir.data, "scansio.rds"))
  print("[*] # Fichero scansio.rds creado")
  return(df.tcp)
}
df.tcp <- downloadScanIO()


```
-- Download 2 - Funcion para descargar y descomprimir dataset con las longitud y latitud
```{r}
# Funcion para descargar y descomprimir el dataset MAxmind para obtener las longitudes y
#' 
#' latitudes.
#' La función incluye la validación de la creación de la carpeta destino
#' @param n.folder Nombre del folder donde se almacenará dataset
#' @return Devuelve dataset descargado con los datos en crudo

download.geoip <- function(n.folder = "datasets") {

   # Maxmind - Obtener datos en crudo (city)
    geoip.url <- "https://geolite.maxmind.com/download/geoip/database/GeoLite2-City-CSV.zip"

    # Check up carpeta creada
    dir.data <- file.path(getwd(), n.folder)
    if (!dir.exists(dir.data)) {
      if (verbose) print("Directorio esta creado")
      dir.create(dir.data)
    }

geoip.file <- file.path(dir.data, "geoip.zip")
print("[*] # Inicio download geip.zip")
download.file(url = geoip.url, destfile = geoip.file)
print("[*] # Fin de download")
zipfiles <- unzip(zipfile = geoip.file, list = T)
geoip.source <- zipfiles$Name[grep(pattern = ".*GeoLite2-City-Blocks-IPv4.csv", x = zipfiles$Name)]
print("[*] # Descomprimir fichero")
unzip(zipfile = geoip.file, exdir = dir.data, files = geoip.source)
geoip.source <- file.path(dir.data, geoip.source)
df.geoip <- read.csv(geoip.source, stringsAsFactors = FALSE)
print("[*] # Remover fichero .csv")
file.remove(geoip.source, geoip.file)
unlink(file.path(dir.data, "GeoLite2-City-CSV_*"), recursive = T)

# Maxmind elegante
df.geoip <- cbind(df.geoip, iptools::range_boundaries(df.geoip$network))
df.geoip$rowname <- as.integer(row.names(df.geoip))
df.geoip$range <- NULL

return(df.geoip)
}

```
-- Función selección de muestra
```{r}
#' Generar data frame con 500 primeras filas, convierte direcciones
#' ip a dato numerico y las adiciona como nuevas columnas.
#' @param df.osint
#' @param verbose valor TRUE
#' @param scope valor 50 - número de filas objetivo
#' @author Cristiano Dias / Luiggi Alexis Rodriguez Ruiz
#' @description Package para generación de dataframe
#' @return objeto "df.muestra"
#'
generate <- function(df.osint = df.tcp){
  verbose <- TRUE
  scope <- 50
  if (verbose) print("[*] Selección data frame de 500 filas")
  df.osint$saddr.num <- iptools::ip_to_numeric(df.osint$saddr)
  df.osint$daddr.num <- iptools::ip_to_numeric(df.osint$daddr)
  muestra <- sample(1:nrow(df.osint), scope)
  df.muestra <- df.osint[muestra,]
  rm(muestra)
  return(df.muestra)
}
df.muestra <- generate()
```
-- Funcion para obetencion de geolocalizacion de las IPS
```{r}
#'------------------------------------GEOLOCALIZACIÓN DE DATOS
#' Funcion para obtención de geolocalizacion de las IPs
#'
#' @param ips arreglo de caracteres correspondientes a direcciones IPv4
#' @param df.geoip dataset descargado con la función download.geoip
#' @param boost variable por defecto inicializada como FALSE. Si es TRUE usará
#' parallel computing using multiple cores.
#' @return dataset df
#' @export
#'
#' @examples
#' #' \dontrun{
 #' geoips <- addIPgeolocation(ips = c("8.8.8.8", "147.81.23.1"),
 #'                            df.geoip = download.geoip())
 #' }
 #'
 #'
 addIPgeolocation <- function(ips = df.muestra$saddr, df.geoip, boost = FALSE) {
   # Para geolocalizar una IP en un rango comprobaremos si está entre la primera
   # y la ultima ip de cada rango en MaxMind.

   if (all(iptools::is_ipv4(ips))) {
     ips <- iptools::ip_to_numeric(ips)
   }
   df <- data.frame(ip = as.numeric(ips))

   if (boost) {
     # Usamos multiples cpu's para geolocalizar IPs en rangos
     no_cores <- parallel::detectCores() - 1
     cl <- parallel::makeCluster(no_cores)
     parallel::clusterExport(cl, "df.geoip", envir = environment())
     df$geoip.rowname <- sapply(ips,
                                  function(ip)
                                    which((ip >= df.geoip$min_numeric) &
                                            (ip <= df.geoip$max_numeric)))
     parallel::stopCluster(cl)
     rm(cl, no_cores)
   } else {
     df$geoip.rowname <- sapply(ips,
                                  function(ip)
                                    which((ip >= df.geoip$min_numeric) &
                                            (ip <= df.geoip$max_numeric)))
   }

   df <- dplyr::left_join(df, df.geoip, by = c("geoip.rowname" = "rowname"))

   df <- dplyr::select(df, ip, network, latitude, longitude, accuracy_radius)
   names(df) <- c("IP_ORIGEN", "RED", "LATITUDE_O", "LONGITUD_O", "ATTACKS")

   return(df)
 }

 geo.ips <- addIPgeolocation(ips = df.muestra$saddr, df.geoip = download.geoip())
 geo.ipd <- addIPgeolocation(ips = df.muestra$daddr, df.geoip = download.geoip())


 Adiciona.pais <- function(geo){
   geo$PAIS <-  maps::map.where(database = "world",geo$LONGITUD_O,geo$LATITUDE_O)
   return(geo)
 }

```

-- Función de Geolocalización a partir de IP Address
-- Crearemos un dataframe geo.ips , geo.ipd (ips de origen y destino)
```{r}

#'------------------------------------GEOLOCALIZACIÓN DE DATOS
#' Funcion para obtención de geolocalizacion de las IPs
#'
#' @param ips arreglo de caracteres correspondientes a direcciones IPv4
#' @param df.geoip dataset descargado con la función download.geoip
#' @param boost variable por defecto inicializada como FALSE. Si es TRUE usará
#' parallel computing using multiple cores.
#' @return dataset df
#' @export
#'
#' @examples
#' #' \dontrun{
 #' geoips <- addIPgeolocation(ips = c("8.8.8.8", "147.81.23.1"),
 #'                            df.geoip = download.geoip())
 #' }
 #'
 #'
 addIPgeolocation <- function(ips = df.muestra$saddr, df.geoip, boost = FALSE) {
   # Para geolocalizar una IP en un rango comprobaremos si está entre la primera
   # y la ultima ip de cada rango en MaxMind.

   if (all(iptools::is_ipv4(ips))) {
     ips <- iptools::ip_to_numeric(ips)
   }
   df <- data.frame(ip = as.numeric(ips))

   if (boost) {
     # Usamos multiples cpu's para geolocalizar IPs en rangos
     no_cores <- parallel::detectCores() - 1
     cl <- parallel::makeCluster(no_cores)
     parallel::clusterExport(cl, "df.geoip", envir = environment())
     df$geoip.rowname <- sapply(ips,
                                  function(ip)
                                    which((ip >= df.geoip$min_numeric) &
                                            (ip <= df.geoip$max_numeric)))
     parallel::stopCluster(cl)
     rm(cl, no_cores)
   } else {
     df$geoip.rowname <- sapply(ips,
                                  function(ip)
                                    which((ip >= df.geoip$min_numeric) &
                                            (ip <= df.geoip$max_numeric)))
   }

   df <- dplyr::left_join(df, df.geoip, by = c("geoip.rowname" = "rowname"))

   df <- dplyr::select(df, ip, network, latitude, longitude, accuracy_radius)
   names(df) <- c("IP_ORIGEN", "RED", "LATITUDE_O", "LONGITUD_O", "ATTACKS")

   return(df)
 }

 geo.ips <- addIPgeolocation(ips = df.muestra$saddr, df.geoip = download.geoip())
 geo.ipd <- addIPgeolocation(ips = df.muestra$daddr, df.geoip = download.geoip())


 Adiciona.pais <- function(geo){
   geo$PAIS <-  maps::map.where(database = "world",geo$LONGITUD_O,geo$LATITUDE_O)
   return(geo)
 }
 
 geo.ips <- Adiciona.pais(geo.ips)
 geo.ipd <- Adiciona.pais(geo.ipd)


```
-- Funcion Graficos con los resultos de las muestras obtenidas.
```{r}

#' Función de ubicación de fuentes/víctimas de ataques
#'
#' @param geoips En este parámetro se debe ingresar el resultado de la función
#' addIPgeolocalizacion para obtener la grafica de ubicación de fuentes /victimas de ataques
#' @return
#' @export
#' @examples
#'
getColor <- function(geo) {
  sapply(geo$ATTACKS, function(ATTACKS) {
    if(ATTACKS <= 20) {
      "green"
    } else if(ATTACKS <= 50) {
      "orange"
    } else {
      "red"
    } })
}

getColor(geo.ips)
getColor(geo.ipd)


iconos <- function(geo){
  icons <- awesomeIcons(
    icon = 'ios-close',
    iconColor = 'black',
    library = 'ion',
    markerColor = getColor(geo)
  )
  return(icons)
  }

icons <- iconos(geo.ips)
icons <- iconos(geo.ipd)


Grafica <- function(geo){
leaflet(geo) %>% addTiles() %>%
  addAwesomeMarkers(~LONGITUD_O, ~LATITUDE_O, icon=icons, label=~as.character(ATTACKS))
}

Grafica(geo.ips)
Grafica(geo.ipd)
